【裁判字號】    95,家救,122
【裁判日期】    951127
【裁判案由】    訴訟救助
【裁判全文】
臺灣高雄地方法院民事裁定             95年度家救字第122號
聲  請  人  乙○○
即  原 告
相  對  人  甲○○
即  被 告
上聲請人因與相對人間離婚事件，聲請訴訟救助，本院裁定如下
：
    主      文
准予訴訟救助。
    理      由
一、本件聲請意旨係以：緣兩造於民國75年間認識，因原告家境
    尚屬優渥、生活無虞，而被告心存不軌故乘機多方搭訕，並
    以二人皆為同姓，灌輸原告伊不會對其有非份之想，然詎料
    婚後被告不事生產，遊手好閒，終日以賭為生，不得已夫妻
    二人只好繼續居住於原告娘家（高雄縣仁武鄉），後原告遭
    被告毆打，甚至冒標原告及其家人會錢達新台幣（下同）10
    0 多萬元，且兩造業已分居逾十七年等情，爰依民法第1052
    條第1 項第3 款及同條第2 項提起離婚訴訟，並因聲請人經
    濟貧困，無力支付訴訟費用，並經財團法人法律扶助基金會
    高雄分會准予法律扶助。為此，爰依法律扶助法第62條及民
    事訴訟法第107 條等規定聲請裁定准予訴訟救助等語。
二、按當事人無資力支出訴訟費用者，法院應依聲請，以裁定准
    予訴訟救助，民事訴訟法第107 條第1 項前段定有明文；又
    按經財團法人法律扶助基金會之分會准予法律扶助之無資力
    者，其於訴訟程序中，向法院聲請訴訟救助時，應准予訴訟
    救助，法律扶助法第62條亦定有明文。
三、查聲請人訴請與相對人離婚事件，未據繳納裁判費，又查聲
    請人主張其經濟貧困，無力支付訴訟費用，業經財團法人法
    律扶助基金會高雄分會准予法律扶助之事實，業經聲請人提
    出戶籍謄本及財團法人法律扶助基金會高雄分會審查決定通
    知書等資料為證，並經本院依職權向財團法人法律扶助基金
    會高雄分會函查，聲請人聲請訴訟救助審查准予全部扶助乙
    節，亦有前開分會於95年11月7 日以法扶高分俊字第950017
    3 號函所附案件移轉單、法律扶助申請書、審查表、案件概
    述單、申請人資力審查詢問表、財政部臺灣省南區國稅局94
    年度綜合所得稅所得資料清單、財產歸屬資料清單、戶籍謄
    本等資料在卷可憑。又本院復依職權調取聲請人之稅務電子
    閘門財產所得調件明細表審查，聲請人於93、94年度僅有股
    利所得分別為新台幣3,770 元及1,54 6元，此外無任何薪資
    或其他所得，名下亦無不動產。據上，堪認聲請人主張其無
    資力支付訴訟費用屬實。又由聲請人對相對人訴請離婚所提
    出起訴狀上記載之事實，尚難認定其所提出之訴訟顯無勝訴
    之望。綜上所述，聲請人聲請訴訟救助，於法並無不合，應
    予准許。
四、依民事訴訟法第107條前段，裁定如主文。
中    華    民    國    95    年    11    月    27    日
                        家事庭法  官  程克琳
右為正本係照原本作成
如對本裁定抗告須於裁定送達後10內向本院提出抗告狀。
中    華    民    國    95    年    11    月    27    日
                          書記官  唐佳安


司法院資訊處製作；財團法人民間司法改革基金會備份。
